【裁判字號】    95,訴緝,1
【裁判日期】    950125
【裁判案由】    毒品危害防制條例
【裁判全文】
臺灣彰化地方法院刑事判決               95年度訴緝字第1號
公  訴  人  臺灣彰化地方法院檢察署檢察官
被      告  甲○○
                    號
                    （現另案於臺灣臺中監獄臺中分監執行）
上列被告因違反毒品危害防制條例案件，經檢察官提起公訴（九
十四年度毒偵字第三○七一號）及移送併案（九十四年度毒偵字
第四九二七號、臺灣臺中地方法院檢察署九十四年度毒偵字第五
七九八號），本院裁定依簡式審判程序判決如下：
    主  文
甲○○連續施用第一級毒品，處有期徒刑壹年貳月；扣案之海洛
因壹包（淨重零點柒伍公克）沒收銷燬之。又連續施用第二級毒
品，處有期徒刑捌月；扣案之安非他命壹包（毛重壹公克）沒收
銷燬之。應執行有期徒刑壹年捌月；扣案之海洛因壹包（淨重零
點柒伍公克）及安非他命壹包（毛重壹公克）均沒收銷燬之。
    事  實
一、甲○○前於民國八十八年間曾因施用毒品案件，經法院裁定
    送執行觀察、勒戒後，認有繼續施用毒品之傾向，復經法院
    裁定送強制戒治，嗣於八十九年十二月三日執行完畢釋放，
    並由臺灣高雄地方法院檢察署檢察官於同年月二十七日以八
    十九年度戒毒偵字第一三九一號案件為不起訴之處分。再於
    九十年間因施用毒品案件，經法院裁定送強制戒治後，於九
    十二年六月二十一日執行完畢釋放。詎仍不知戒除毒癮，復
    基於施用第一級毒品海洛因之概括犯意，自九十四年三月間
    起，至九十五年一月七日止，在其彰化縣和美鎮○○里○○
    路○段二二四巷二二號住處，以將海洛因加水置於注射針筒
    內，再予施打手臂方式，連續施用海洛因多次，頻率約每天
    施用一次。另基於施用第二級毒品安非他命之概括犯意，自
    九十四年三月間起，至九十五年一月七日止，在同上處所，
    以將安非他命置於玻璃吸食器內，再以火加熱吸食所產生煙
    霧之方式，連續施用安非他命多次。嗣先於九十四年五月二
    十九日，因其另涉犯強盜案而為警逮捕後，經警徵得其同意
    後，採集其尿液送驗，結果呈嗎啡及安非他命陽性反應，而
    查悉上情；再於九十四年九月二十日十七時十分許，在臺中
    市○○區○○路八九巷前為警查獲，並扣得安非他命一包（
    毛重一公克）；末於九十四年九月二十一日十四時十分許，
    在彰化縣和美鎮○○路五二○號前為警查獲，並扣得海洛因
    一包（淨重○‧七五公克）。
二、案經彰化縣警察局彰化分局報告臺灣彰化地方法院檢察署檢
    察官偵查起訴暨移送併案。
    理  由
一、訊據被告甲○○對於上揭施用第一級毒品海洛因及第二級毒
    品安非他命之犯行均坦承不諱，且其於九十四年五月二十九
    日、九月二十日及九月二十一日先後為警查獲後，經警採集
    尿液送驗，結果均呈嗎啡及安非他命陽性反應等情，有彰化
    縣衛生局出具之煙毒尿液檢驗成績書二份及中山醫學大學附
    設醫院藥物濫用檢測中心出具之檢驗報告一份附卷可按；又
    扣案之白粉一包經送請法務部調查局鑑定結果，確係海洛因
    ，有該局出具之鑑定通知書一份在卷足參，扣案之白色結晶
    物一包經臺中市警察局第六分局鑑定結果，確係安非他命，
    亦有該分局出具之扣押筆錄一份存卷可查，顯見被告之自白
    核與事實相符。又被告前於八十八年間曾因施用毒品案件，
    經法院裁定送執行觀察、勒戒後，認有繼續施用毒品之傾向
    ，復經法院裁定送強制戒治，嗣於八十九年十二月三日執行
    完畢釋放，並由臺灣高雄地方法院檢察署檢察官於同年月二
    十七日以八十九年度戒毒偵字第一三九一號案件為不起訴之
    處分；再於九十年間因施用毒品案件，經法院裁定送強制戒
    治後，於九十二年六月二十一日執行完畢釋放等情，有臺灣
    彰化地方法院檢察署刑案資料查註紀錄表、臺灣高等法院被
    告全國前案紀錄表各一份附卷可佐。綜上，本件事證明確，
    被告於強制戒治執行完畢後五年內再犯上揭施用第一級、第
    二級毒品之犯行，堪以認定。
二、核被告甲○○所為，係犯毒品危害防制條例第十條第一項之
    施用第一級毒品罪、第二項之施用第二級毒品罪。被告為施
    用而持有第一級毒品海洛因、第二級毒品安非他命之低度行
    為，已分別為施用該級毒品之高度行為所吸收，均不另論罪
    。其先後多次施用海洛因及安非他命之行為，均時間密接，
    觸犯構成要件相同之罪，顯係各基於概括犯意所為，均應依
    連續犯規定，論以一罪，並加重其刑。另前開犯罪事實，原
    起訴書所漏列部分，與已載明起訴部分，有裁判上一罪之關
    係，亦為起訴之效力所及，故本院自應併予審理，附此說明
    。又被告所犯上開二罪，犯意各別，行為互殊，應分論併罰
    之。爰審酌被告前即有毒品前科，經強制戒治後，仍不能戒
    除毒癮，竟再度施用毒品戕害自身健康，及其犯罪之動機、
    目的、所生危害及犯罪後之態度等一切情狀，分別量處如主
    文所示之刑，並定其應執行刑，以示懲儆。扣案之海洛因一
    包（淨重○‧七五公克），係第一級毒品，安非他命一包（
    毛重一公克），係第二級毒品，均應依毒品危害防制條例第
    十八條第一項前段之規定宣告沒收並銷燬。
據上論斷，應依刑事訴訟法第二百七十三條之一第一項、第二百
九十九條第一項前段，毒品危害防制條例第十條第一項、第二項
、第十八條第一項前段，刑法第十一條前段、第五十六條、第五
十一條第五款，判決如主文。
本案經檢察官林士富到庭執行職務。
中    華    民    國    95    年    1     月    25    日
                        臺灣彰化地方法院刑事第三庭
                            法      官  紀佳良
以上正本證明與原本無異。
如不服本判決，應於判決送達後十日內向本院提出上訴狀（須附
繕本）。
中    華    民    國    95    年    1     月    26    日
                            書  記  官  陳錫威
附錄本案論罪科刑法條
毒品危害防制條例第十條：
施用第一級毒品者，處六月以上五年以下有期徒刑。
施用第二級毒品者，處三年以下有期徒刑。


司法院資訊處製作；財團法人民間司法改革基金會備份。
